臺灣屏東地方法院民事判決　　　　　　　100年度訴字第217號
原　　　告　陳雯鎂
被　　　告　葉穎傑
訴訟代理人　葉秀榮
　　　　　　葉智琪
當事人間請求侵權行為損害賠償事件，本院於民國100 年7 月21
日言詞辯論終結，判決如下：
    主  文
被告應給付原告新台幣壹拾萬元。
原告其餘之訴駁回。
訴訟費用由被告負擔十分之一，餘由原告負擔。
本判決原告勝訴部分得假執行。
    事  實  及  理  由
一、按「訴狀送達後，原告不得將原訴變更或追加他訴。但有下
    列各款情形之一者，不在此限：一、被告同意者。．．三、
    擴張或減縮應受判決事項之聲明者。．．被告於訴之變更或
    追加無異議，而為本案之言詞辯論者，視為同意變更或追加
    。」此民事訴訟法第255 條第1 項第1 、3 款、第2 項定有
    明文。本件原告於刑事附帶民事訴訟起訴時原請求被告給付
    新臺幣（下同）200 萬元，原因事實包含97年9 月21日、97
    年9 月26日、97年11月2 日、97年11月5 日、99年2 月12日
    等次被告侵權行為部分（見本院100 年度附民字第30號卷第
    1 、2 頁），嗣於本院審理時，僅請求99年2 月12日侵權行
    為部分，並將金額減縮為100 萬元（見本院卷第39頁），被
    告對此並無異議而為本案言詞辯論（見本院100 年7 月21日
    言詞辯論筆錄），是依上開說明，原告訴之減縮即為合法，
    應予准許。
二、原告起訴主張：被告與原告為夫妻關係，被告於民國99年2
    月12日4 時許，在位於屏東縣屏東市○○路○○段2 之1號
    住處廚房及客廳，因與原告發生爭執，竟以掌摑及腳踹方式
    毆打原告背部及前腹，復以手按住原告頭部撞牆，造成原告
    後頸部紅腫、身體四肢及背部瘀傷及陰道出血、子宮內胚囊
    壞死等傷害，致原告須實施人工流產手術，原告身體、健康
    遭受極大之傷痛，為此依侵權行為，請求被告賠償慰撫金等
    語，並聲明被告應給付原告100 萬元。
三、被告則以：對於被告毆打原告乙事並不爭執，但原告無法證
    明實施人工流產手術，係因本件傷害所造成等語置辯，並聲
    明：原告之訴駁回。
四、經查，本件原告主張被告於上開時、地毆打原告致原告受有
    後頸部紅腫、身體四肢及背部瘀傷等傷害，業經本院調取本
    院100 年度易字第21號被告傷害案件卷宗，核閱無訛，復為
    兩造所不爭執，應可信為真實。至原告主張被告上開毆打行
    為造成其陰道出血、子宮內胚囊壞死，並須實施人工流產手
    術乙節，已為被告所否認，原告固提出上開刑事案件卷存安
    生婦產科診斷證明書上載「陰道流血．．99年2 月26日在本
    診所行子宮搔刮術」等語為證（見上開刑事案件本院卷第20
    頁），然依上開刑事案件卷存安生婦產科回函略謂「病患陳
    雯鎂．．於99年2 月26日初次到本診所求醫，主訴下腹痛及
    陰道不正常出血，並告知最後月經為98年12月19日，經由本
    人以腹部超音波掃瞄，得知病患懷孕約二個半月，但胚胎心
    跳不明顯，故診斷為疑似壞死性胚囊，預後不佳。經告知病
    患本人及其父陳敬瑜上述情形，兩人決定保護母體為要，由
    本人立即施行子宮內容物清除術，以阻止持續出血。」等語
    （見上開刑事案件本院卷第63背面頁），本院參酌原告所提
    出99年2 月19日寶建醫院之診斷證明書其上亦僅載明「右手
    掌、右足跟挫傷、左下肢多處擦傷」之傷害（見上開刑事案
    件本院99年度家護字第396 號卷第20頁），並未有何腹部傷
    害之記載；且原告前往上開婦產科就診時間，距離事發時間
    14日之久；再參以上開婦產科回函謂：「壞死性胚囊的原因
    乃多重因素，主要為胚囊發育不良（如期因缺陷）及子宮卵
    巢功能不良（如助孕荷爾蒙分泌不足），少數是激烈外力引
    起（如強烈外力撞擊、或激烈運動），也有部分是飲食、孕
    婦服某類的藥物引發，很難論斷由單一因素即會造成壞死。
    」等語（見上開刑事案件本院卷第65頁），是本院認為尚難
    證明原告陰道出血、子宮內胚囊壞死，致須實施人工流產手
    術等損害，與被告上開毆打行為間有因果關係，是原告此部
    分之主張即無可採，被告抗辯原告無法證明實施人工流產手
    術，係因本件傷害所造成等語，應為可採。
五、按因故意或過失，不法侵害他人之權利者，負損害賠償責任
    ，民法第184 條第1 項前段定有明文。又不法侵害他人之身
    體，健康、名譽、自由、信用、隱私、貞操，或不法侵害其
    他人格法益而情節重大者，被害人雖非財產上之損害，亦得
    請求賠償相當之金額，民法第195 條第1 項前段亦有明定。
    復按慰撫金之多寡，應斟酌雙方之身分、地位、資力與加害
    之程度及其他各種情形核定相當之數額；其金額是否相當，
    自應依實際加害情形與被害人所受之痛苦及雙方之身分、地
    位、經濟狀況等關係決定之。本件原告為國立屏東商業技術
    學院畢業，從事餐飲業，月薪約2 萬多元；被告高中畢業，
    從事營造業，月薪約4 萬元，兩造均未擔任公司負責人、學
    校校長、監察人、民意代表或鄉鎮市調解委員等情，業經兩
    造所不爭執。又原告、被告於98年間所得給付總額分別為28
    6,733 元、394,599 元，亦有卷存兩造稅務電子閘門財產所
    得調件明細表可證（見本院100 年度附民字第30號卷第9-14
    頁），本院審酌兩造學歷、職業、財產狀況、被告侵犯原告
    之動機、手段、原告所受傷害等各種情狀，認被告應賠償原
    告100,000元之慰撫金為適當，逾此部分即無理由。
六、本件原告勝訴部分，所命被告給付之金額未逾50萬元，應依
    民事訴訟法第389 條第1 項第5 款之規定，以職權宣告假執
    行。
七、本件事證已臻明確，兩造其餘攻擊防禦方法及舉證，經審核
    結果於判決結果不生影響，爰不予一一論列。
八、據上論結，本件原告之訴，為一部有理由，一部無理由，依
    民事訴訟法第79條、第389 條第1 項第5 款，判決如主文。
中    華    民    國   100    年    8     月    4     日
                  民事第一庭    法  官  曾吉雄
正正本係照原本作成。
如對判決上訴，須於判決送達後二十日內向本院提出上訴狀，其
未表明上訴理由者，應於提出上訴後二十日內向本院補提理由書
狀。如委任律師提起上訴者，應一併繳納上訴審裁判費。
中    華    民    國   100    年    8     月    4     日
                                書記官  許倬維